# 请教陈版，股票的融资融券与看涨看跌期权，持有期和处置日的利得与损失如何列报？

提问人：Jinglekjsy 时间：2021-08-16 11:59:00
陈版您好，公司采取融资融券以及期权的方式来投资二级市场股票，融资融券在交易性金融资产和交易性金融负债列报，期权在衍生金融资产或者衍生金融负债列报，持有期间的股价变动在公允价值变动收益列报，分红在投资收益列报；处置日的利得与损失，根据应用指南的案例，处置交易性金融资产的收益我们列报到了投资收益，同时不再将处置日前的公允价值变动收益结转到投资收益；处置交易性金融负债及衍生资产和负债时，案例不是完全与我们公司匹配，但参考之下，处置日的收益列报到了公允价值变动收益。请陈版指正上述处理是否正确，主要是不太清楚什么时候列报公允价值变动收益，什么时候列报到投资收益？希望可以得到您的回复，感谢！

回答人：chenyiwei
目前应用指南对于终止确认交易性金融资产或负债时是否需要将累积的公允价值变动损益转入投资收益的问题的表述似乎存在前后矛盾之处，但我理解这并不是一个原则性的问题。个人更倾向于应结转，以确保处置期间的投资收益能够完整反映持有期间的累积公允价值变动。